臺灣士林地方法院小額民事判決
110年度士小字第1825號
原      告  新安東京海上產物保險股份有限公司台北分公司

法定代理人  黃育漢
訴訟代理人  呂政彥
被      告  許明賢
上列當事人間請求侵權行為損害賠償事件，本院於民國110年10
月25日言詞辯論終結，判決如下：
    主  文
被告應給付原告新臺幣肆仟捌佰元，及自民國一一○年九月十三
日起至清償日止，按週年利率百分之五計算之利息。
訴訟費用新臺幣壹仟元應由被告負擔。
本判決得假執行。
    理由要領
一、原告主張：
(一)被告於民國110年4月7日19時許，駕駛車牌號碼0000-00號車
    （下稱A車），行經臺北市○○區○○○路0段00號時，因過失撞
    上原告承保車牌號碼0000-00號車（下稱B車），原告為被保
    險人支出修復費用新臺幣（下同）4,800元（均屬工資），
    乃依侵權行為之法律關係及保險法第53條規定，提起本件訴
    訟等語，並聲明求為判決被告給付上開金額，及自起訴狀繕
    本送達翌日起至清償日止，按週年利率5％計算之利息。
(二)對被告抗辯之陳述：系爭車禍地點是Ｔ字型，B車為直行車，
    A車則是從左方駛出，B車看到時有向右閃避，仍發生碰撞，
    B車並無肇事責任等語。　
二、被告則以：系爭車禍發生時，A車係以倒車入庫方式進入平
    面停車格，往前回正時，B車從A車右側經過時應注意而未注
    意，在A車往前調整時，B車應減速而未減速，A車因而碰撞
    到B車，雙方皆在行駛車輛過程中碰撞，A車僅負7成肇事責
    任，B車應負3成肇事責任等語，資為抗辯。　　
三、本院得心證之理由
    本件原告主張於上開時地發生系爭車禍，B車受有損害之事
    實，已據其提出駕照、行照、車損照片、當事人登記聯單、
    統一發、估價單等件為證，並有本院向臺北市政府警察局交
    通警察大隊調取之本件車禍資料在卷可憑，為被告所不爭執
    ，堪信為真。惟原告主張被告應負損害賠償責任乙情，則為
    兩造所爭執，被告並以上開情詞置辯，茲審認如下： 
(一)按因故意或過失，不法侵害他人之權利者，負損害賠償責任
     。汽車、機車或其他非依軌道行駛之動力車輛，在使用中
    加 損害於他人者，駕駛人應賠償因此所生之損害。不法毀
    損他 人之物者，被害人得請求賠償其物因毀損所減少之價
    額。應 付利息之債務，其利率未經約定，亦無法律可據者
    ，週年利 率為百分之五。民法第184條第1項前段、第191條
    之2前段、 第196條、第203條分別定有明文。次按物被毀損
    時，被害人 除得依民法第196條請求賠償外，並不排除民法
    第213條至第 215條之適用。依民法第196條請求賠償物被毀
    損所減少之價 額，得以修復費用為估定之標準，但以必要
    者為限（例如︰ 修理材料以新品換舊品，應予折舊）（最高
    法院77年度第9次民事庭會議決議參照）。再按被保險人因
    保險人應負保 險責任之損失發生，而對於第三人有損失賠
    償請求權者，保 險人得於給付賠償金額後，代位行使被保
    險人對於第三人之 請求權；但其所請求之數額，以不逾賠
    償金額為限。保險法 第53條第1項亦有明文。
(二)經查，於系爭車禍發生時，A車正以倒車入庫方式欲進入平
    面停車格，B車則係直行館前道路，此為兩造所陳，對照觀
    諸卷附之空拍圖及照片（見本院卷第49），可知B車行駛在
    主幹道上，A車則係於倒車後在向前回正時進入主幹道，自
    應注意主幹道上之車輛，再者，參諸卷附之現場照片（見本
    院卷第51至61頁）A車受損位置為右前車頭，B車受損位置則
    為左前車門及左後車門，就此可知，兩車碰撞時，B車車頭
    已駛越A車前方，衡情B車於當時應已難以注意左方之A車狀
    況，尚難認B車有何過失，而A車於倒車入庫為回正而往前行
    駛時，顯有未注意車前狀況並隨時採取必要安全措施之情甚
    明，且依當時情況，應無不能注意之情事，故被告之行為有
    過失堪以認定。至B車則難認其有未注意車前狀況之失。基
    此，原告本於上開法律規定，請求被告賠償B車修復費用，
    應屬有據。又據原告所提之估價單，其修復費用為4,800元
    ，均屬「工資」費用， 並無零件換新，毋庸折舊。
四、從而，原告依上開法律關係，訴請被告給付4,800元，及自
    起訴狀繕本寄存送達生效之翌日即110年9月13日（見本院卷
    第35頁）起至清償日止，按週年利率5％計算之利息，為有理
    由，應予准許。
五、本件係就民事訴訟法第436條之8第1項適用小額程序所為被
    告敗訴之判決，依同法第436條之20之規定，應依職權宣告
    假執行，並依職權確定訴訟費用額1,000元（第一審裁判費
    ）應由被告負擔。
中　　華　　民　　國　　110 　年　　11　　月　　8 　　日
                  士林簡易庭  法  官  楊峻宇
以上為正本係照原本作成。
如不服本判決，應於送達後20日內，向本院提出上訴狀並應記載
上訴理由，表明關於原判決所違背之法令及其具體內容與依訴訟
資料可認為原判決有違背法令之具體事實，如於本判決宣示後送
達前提起上訴者，應於判決送達後20日內補提上訴理由書（須附
繕本）。
中　　華　　民　　國　　110 　年　　11　　月　　8 　　日
                              書記官  蘇彥宇